【裁判字號】    98,消債更,200
【裁判日期】    990510
【裁判案由】    聲請更生程序
【裁判全文】
臺灣彰化地方法院民事裁定           98年度消債更字第200號
聲  請  人
即  債務人  甲○○
代  理  人  林永山律師
上列當事人聲請消費者債務清理事件，本院裁定如下：
    主      文
更生之聲請駁回。
聲請費用新臺幣壹仟元由聲請人負擔。
    理      由
一、按更生之聲請有下列情形之一者，應駁回之：（一）債務人
    曾依本條例或破產法之規定而受刑之宣告；（二）債務人曾
    經法院認可和解、更生或調協，因可歸責於己之事由，致未
    履行其條件；（三）債務人經法院通知，無正當理由而不到
    場，或到場而不為真實之陳述，或拒絕提出關係文件或為財
    產變動狀況之報告，消費者債務清理條例第46條定有明文。
    又聲請更生或清算不合程式或不備其他要件者，法院應以裁
    定駁回之，但其情形可以補正者，法院應定期間先命補正，
    復為同條例第8 條所明定。
二、查本件聲請人即債務人向本院聲請更生，雖主張：其曾因有
    不能清償之虞之情事，提出債權人清冊，依「中華民國銀行
    公會會員辦理消費金融案件無擔保債務協商機制」，請求共
    同協商債務清償方案，並於民國（下同）95年7 月24日協商
    成立，利率9.88％，每月應繳金額新臺幣（下同）16,482元
    ，惟因聲請人於96年9 月之後工作屬臨時工性質，收入不穩
    定，尚須扶養2 名子女，故每月支出大於收入，而配偶本身
    亦有負債，無法全部負擔家庭生活費用，確有不可歸責於己
    之事由，致履行原協商條件顯有重大困難，且其無擔保或無
    優先權之債務總額未逾新臺幣1,200 萬元，復未經法院裁定
    開始清算程式或宣告破產，爰依法聲請更生等語。惟查，本
    院為明瞭聲請人即債務人之收入及協商狀況等情，已於99年
    4 月12日發函通知債務人應於函到10日內補正陳報：（一）
    配偶黃茹甄之最新債務資料及證明文件。（二）配偶黃茹甄
    之最新債務目前解決方式，如「協商結果」？「聲請更生否
    」？（三）目前工作之收入證明。（四）陳報與最大債權銀
    行協商之結果之確切日期等資料，聲請人即債務人與其訴訟
    代理人林永山律師均於99年4 月14日收受此通知，有送達回
    證在卷可稽，已逾期迄今未提出補正。從而，本件聲請人聲
    請更生，經本院通知，無正當理由而拒絕提出關係文件或為
    財產變動狀況之報告，顯有消費者債務清理條例第46 條第3
    款所定情形，揆諸首開說明，自應駁回其更生之聲請，爰裁
    定如主文。
中    華    民    國    99    年    5     月    10    日
              民事第三庭    法      官  林秉暉
上為正本係照原本作成。
如不服本裁定，應於裁定送達後10日內，以書狀向本院提出抗告
，並繳納抗告費新臺幣1,000元。
中    華    民    國    99    年    5     月    10    日
                            書  記  官  廖春慧

司法院資訊處製作；財團法人民間司法改革基金會備份。
